【裁判字號】    97,消債抗,39
【裁判日期】    971218
【裁判案由】    清算程序
【裁判全文】
臺灣嘉義地方法院民事裁定            97年度消債抗字第39號
抗  告  人  永豐信用卡股份有限公司
法定代理人  乙○○
代  理  人  丙○○
相  對  人  甲○○
上列抗告人因消費者債務清理條例事件聲請清算，對於民國97年
8月11日本院97年度消債清字第9號裁定不服，提起抗告，本院裁
定如下：
    主  文
抗告駁回。
抗告程序費用新臺幣壹仟元由抗告人負擔。
    理  由
一本件抗告意旨略以：依相對人消費繳款資料明細，其自民國93
  年至95年間陸續有投保安泰人壽保險及宏泰人壽保險之保費扣
  款，惟相對人提出之財產歸戶資料清單、綜合所得稅各類所得
  清單，均無法查悉其保險保單價值，爰提出抗告，請求調查相
  對人之保單及保單價值是否確實不足以清償清算程序之費用等
  語。聲明：原裁定清算同時終止廢棄。
二按債務人不能清償債務或有不能清償之虞者，得依本條例所定
  更生或清算程序，清理其債務，消費者債務清理條例第3條定
  有明文。復按債務人與金融機構協商成立者，不得聲請更生或
  清算，同條例第151條第5、6項亦定有明文。再按債務人於法
  院裁定開始更生程序或許可和解或宣告破產前，得向法院聲請
  清算；法院開始清算程序之裁定，應載明其年、月、日、時，
  並即時發生效力。而債務人之財產不敷清償清算程序之費用時
  ，法院應裁定開始清算程序，並同時終止清算程序，復為同條
  例第80條、第83條第1項、第85條第1項所明定。
三經查：相對人於原審主張其有不能清償債務情事，前曾依金融
  主管機關協調成立之中華民國銀行公會會員辦理消費金融案件
  無擔保債務協商機制與最大債權銀行中國信託商業銀行成立協
  商，每月償還新臺幣（下同）19,925元，惟因相對人懷孕後無
  法打零工，生產後需照料小孩，導致無業無法履行原每月須償
  還之協商金額，其有不可歸責於己之事由致履行原協商內容顯
  有重大困難之情形等情，業據其提出協議書、財產及收入狀況
  陳報狀、債權人清冊、全戶戶籍謄本等影本為證，堪認屬實。
  又相對人目前尚有積欠債務總額達1,160,203元，目前無任何
  收入及資產可供清償債務乙節，亦有相對人提出財政部南區國
  稅財產歸屬資料清單、財政部臺灣省南區國稅局綜合所得稅各
  類所得資料清單為憑，並有相對人稅務電子閘門財產所得調件
  明細表2份在卷可稽。至抗告人雖主張相對人投保安泰人壽保
  險、宏泰人壽保險等語。然相對人投保安泰人壽保險計算至97
  年9月18日止之解約金額為6,082元，可貸金額3,700元，有安
  泰人壽保險股份有限公司97年9月19日函暨檢附之明細表在卷
  可稽，另宏泰人壽保險股份有限公司並未承保相對人之保險契
  約，亦有該公司97年12月10日函附卷可佐，故相對人主張其不
  能清償債務，應可認定。此外，復查無相對人有消費者債務清
  理條例第6條第3項、第8條或第82條第2項所定駁回清算聲請之
  事由存在，則其聲請清算，於法尚無不符，應予准許。又相對
  人並無收入，其財產不敷清償清算程序之費用，亦無進行清算
  程序之必要，則原審審酌相對人所提事證，依消費者債務清理
  條例第85條第1項規定，為開始清算並同時終止清算程序之裁
  定，於法並無違誤，本件抗告意旨指摘原裁定為不當，求予廢
  棄，為無理由，應予駁回。
四據上論結，本件抗告為無理由，依消費者債務清理條例第15條
  ，民事訴訟法第495條之1第1項、第449條第1項、第95條、第7
  8條，裁定如主文。
中    華    民    國    97    年    12    月    18    日
                  民事第二庭  審判長法  官   黃茂宏
                                    法  官   林中如
                                    法  官   蘇雅慧
上為正本係照原本作成。
不得再抗告。
中    華    民    國    97    年    12    月    18    日
                              書記官  劉昀匊


司法院資訊處製作；財團法人民間司法改革基金會備份。
